臺灣新北地方法院刑事判決　　　　 　
                                   110年度審訴字第1195號
公  訴  人  臺灣新北地方檢察署檢察官
被      告  朱善群


                    居桃園市○○區○○路000 巷000 弄00○0 號
上列被告因傷害案件，經檢察官提起公訴（110 年度偵字第1742
7 號），本院判決如下：
    主  文
朱善群犯傷害罪，累犯，處拘役肆拾日，如易科罰金，以新臺幣
壹仟元折算壹日。
    事實及理由
壹、查被告朱善群所犯係死刑、無期徒刑、最輕本刑為3 年以上
    有期徒刑以外之罪，被告於準備程序就被訴事實為有罪之陳
    述，經告知簡式審判程序之旨，並聽取其與檢察官之意見後
    ，本院認無不得或不宜改依簡式審判程序進行之處，爰依刑
    事訴訟法第273 條之1 第1 項、第284 條之1 之規定，裁定
    進行簡式審判程序。
貳、本案犯罪事實、證據及應適用之法條，除下列事項應予補充
    外，餘均引用附件即檢察官起訴書之記載：
一、補充「被告朱善群於111 年1 月27日本院準備程序及審理時
    之自白（參本院卷附當日各該筆錄）」為證據。　
二、證據並所犯法條欄二關於被告本件犯行構成累犯是否加重其
    刑部分，應補充為「被告於附件犯罪事實欄一所述有期徒刑
    執行完畢5 年內，故意再為本件犯行而構成累犯，然核其之
    前案類型為施用毒品案件，在犯罪類型、罪質、侵害法益等
    面向，概與本件犯行間，欠缺關連性或加重處罰之必要性，
    復參照司法院大法官會議解釋第775 號解釋意旨，認尚無援
    引累犯規定加重其刑之確切事由，故不予加重其刑，特予指
    明」。　　
叁、審酌被告於案發時地，僅因行車糾紛而與告訴人周旺慶在公
    用道路上爆發口角爭執，本應秉持理性、平和之態度妥適處
    理，卻未能抑制自身怒氣，而對告訴人暴力相向，致告訴人
    受有附件犯罪事實欄一所示之傷勢，實有不該，兼衡被告之
    素行、教育程度、職業、家庭經濟與生活狀況、犯後始終坦
    承犯行，態度勉可，然迄今未能與告訴人達成和解或成立調
    解，亦未獲得告訴人之諒解等一切情狀，量處如主文所示之
    刑，並諭知易科罰金之折算標準，以資處罰。
肆、本判決係依刑事訴訟法第310 條之2 及第454 條所製作之簡
    化判決，依法僅需記載犯罪事實、證據名稱及應適用之法條
    ，並得以簡略方式為之，如認定之犯罪事實、證據及應適用
    之法條，與檢察官起訴書之記載相同者，得引用之，附此敘
    明。
據上論斷，應依刑事訴訟法第273 條之1 第1 項、第299 條第1
項前段、第310 條之2 、第454 條（本件依刑事判決精簡原則，
僅記載程序法條文），判決如主文。
本案經檢察官黃筵銘偵查起訴，由檢察官陳炎辰到庭執行公訴。
中　　華　　民　　國    111   年 　  3  　月 　  8  　日
                 刑事第二十四庭  法  官　李俊彥   
以上正本證明與原本無異。
如不服本判決，應於判決送達後20日內敘明上訴理由，向本院提
出上訴狀（應附繕本），上訴於臺灣高等法院。其未敘述上訴理
由者，應於上訴期間屆滿後20日內向本院補提理由書「切勿逕送
上級法院」。
                                 書記官  林慈恩
中　　華　　民　　國　  111 　年　   3    月     8    日
附錄本判決論罪之法律條文：
中華民國刑法第277 條
傷害人之身體或健康者，處5 年以下有期徒刑、拘役或50萬元以
下罰金。
犯前項之罪，因而致人於死者，處無期徒刑或7 年以上有期徒刑
；致重傷者，處3 年以上10年以下有期徒刑。
--------------------------------------------------------
附件：
臺灣新北地方檢察署檢察官起訴書
                                    110年度偵字第17427號
　　被　　　告　朱善群　男　33歲（民國00年0月00日生）
　　　　　　　　　　　　住新北市○○區○○○00號
　　　　　　　　　　　　居新北市○○區○○街000巷00號4樓
　　　　　　　　　　　　國民身分證統一編號：Z000000000號
上列被告因傷害案件，已經偵查終結，認應提起公訴，茲將犯罪
事實及證據並所犯法條分敘如下：
　　　  犯  罪  事  實
一、朱善群前因施用毒品案件，經臺灣桃園地方法院以104年度
    壢簡字第1770號判決判處有期徒刑6月確定，於民國108年1
    月31日易科罰金執行完畢。詎其仍不知悔改，於110年2月9
    日20時40分許，在新北市○○區○○街000號前，因與周旺慶發
    生行車糾紛，朱善群竟心生不滿而基於傷害之犯意，徒手毆
    打周旺慶臉部，致周旺慶受有臉部撕裂傷1公分、及臉部、
    鼻部多處擦挫傷等傷害。
二、案經周旺慶訴由新北市政府警察局樹林分局偵辦。
　　　　證  據  並  所  犯  法  條
一、證據清單：
編號 證據名稱 待證事實 1 被告朱善群於警詢中之自白 被告朱善群坦承於上揭時、地，毆打告訴人周旺慶，致告訴人受有上開傷害之事實。 2 告訴人周旺慶於警詢及偵查中之指訴 被告所犯全部犯罪事實。  3 亞東紀念醫院110年2月9日診斷證明書(乙種)1份 告訴人受有如犯罪事實欄所 載傷害之事實。 
二、核被告朱善群所為，係犯刑法第277條第1項之傷害罪嫌。又
    被告前有如事實欄所載之犯罪科刑及執行情形，有刑案資料
    查註紀錄表在卷可參，其於有期徒刑執行完畢後，5年以內
    故意再犯本件有期徒刑以上之罪，為累犯，請參照大法官會
    議釋字第775號解釋意旨，審酌是否依刑法累犯規定加重其
    刑。
三、依刑事訴訟法第251條第1項提起公訴。
　  此　致
臺灣新北地方法院
中　　華　　民　　國　 110　　年　　9 　　月　　28　　日
　　　　　　　　　　　　　　　檢　察　官  黃筵銘